臺灣士林地方法院民事裁定
111年度聲字第59號
聲  請  人  財團法人法律扶助基金會
法定代理人  范光群  
代  理  人  陳孟婷  
相  對  人  鄭秀麗  
上列當事人間聲請裁定准予強制執行事件，本院裁定如下：
    主  文
相對人應給付聲請人新臺幣貳萬元，及自本裁定送達相對人之翌
日起至清償日止，按週年利率百分之五計算之利息，准予強制執
行。
    理  由
一、按因法律扶助所取得之標的具財產價值，且其財產價值達一
    定標準者，分會經審查得請求受扶助人負擔酬金及必要費用
    之全部或一部為回饋金；受扶助人應依分會書面通知之期限
    及額度，給付應分擔之酬金及必要費用或回饋金；受扶助人
    不依法律扶助法第33條第1項返還酬金及必要費用，未提出
    覆議或提出覆議經駁回者，基金會或分會除認強制執行無實
    益外，得提出相關證明文件，聲請法院裁定強制執行，法律
    扶助法第32條第1項、第33條第1項及第35條第1項前段分別
    定有明文。又按受扶助人因法律扶助所取得之標的具有財產
    價值，且取得之標的價值合計超過律師酬金及其他必要費用
    新臺幣1,000,000元以上者，應回饋全部之律師酬金及必要
    費用作為回饋金，亦為財團法人法律扶助基金會受扶助人繳
    納回饋金標準第4條第1項第1款所明定。
二、聲請意旨略以：相對人前因與第三人顏媮瑩間請求給付票款
    事件，經聲請人士林分會准予扶助第一審訴訟程序，申請編
    號為0000000-U-018，並經本院士林簡易庭109年度士簡字第
    1120號判決確定在案，相對人因受法律扶助對顏媮瑩取得票
    款債權美金13萬1,312元（以起訴時即109年8月27日美金收
    盤價現金匯率兌換新臺幣390萬5,875元），而聲請人就前開
    法律扶助案件支出之律師酬金為2萬元，經聲請人之審查委
    員會評議決定相對人應繳納回饋金2萬元後，依法律扶助法
    第33條規定寄發回饋金審查決定通知書、回饋金催告函予相
    對人住所地，惟相對人均置之不理。為確保聲請人債權之實
    現，爰依法律扶助法第35條規定，請求准予強制執行等語。
    並聲明：相對人應給付聲請人回饋金2萬元，及自本裁定送
    達相對人之翌日起至清償日止，按週年利率百分之5計算之
    利息，准予強制執行。
三、經查，聲請人主張之事實，業據提出審查表、審查決定通知
    書、本院士林簡易庭109年度士簡字第1120號判決、結算之
    審查表（回饋金）、回饋金審查決定通知書、聲請人回饋金
    催告函、中華郵政掛號郵件收件回執等件為證（見本院卷第
    10-25頁），並經本院依職權調取相對人最新戶籍資料、本
    院109年度士簡字第1120號歷審裁判核閱屬實，堪信聲請人
    主張為真實。是聲請人請求就前開回饋金裁定准予強制執行
    ，核與首揭規定相符，於法屬有據，自應准許。又給付無確
    定期限者，債務人於債權人得請求給付時，經其催告而未為
    給付，自受催告時起，負遲延責任。其經債權人起訴而送達
    訴狀，或依督促程序送達支付命令，或為其他相類之行為者
    ，與催告有同一之效力。民法第229條第2項定有明文。而遲
    延之債務，以支付金錢為標的者，債權人得請求依法定利率
    計算之遲延利息。但約定利率較高者，仍從其約定利率。應
    付利息之債務，其利率未經約定，亦無法律可據者，週年利
    率為百分之5，民法第233條第1項、第203條亦有明文。本件
    聲請人對相對人之回饋金請求權，屬未定給付期限之金錢債
    權，經聲請人士林分會發函催告相對人於函到14日內繳納所
    欠回饋金，並於111年3月16日合法送達相對人，惟相對人迄
    未給付，依前揭規定，應負遲延責任。是聲請人請求相對人
    另自本裁定送達翌日起至清償日止，按年息5%計算之法定遲
    延利息，併准強制執行，亦屬有據，應予准許。
四、爰裁定如主文。
中　　華　　民　　國　　111 　年　　5 　　月　　9 　　日
                  民事第五庭  法  官  謝佳純
以上正本係照原本作成。
如對本裁定抗告，應於裁定送達後10日內向本院提出抗告狀，並
繳納抗告費新臺幣1,000 元。
中　　華　　民　　國　　111 　年　　5 　　月　　9 　　日
                              書記官  陳怡文